臺灣高等法院臺南分院刑事裁定
111年度交聲再字第126號
聲請人即    吳堡童
受判決人            

上列聲請人即受判決人因過失傷害案件，對於本院111年度上訴
字第244號中華民國111年5月31日確定判決（臺灣臺南地方法院1
10年度訴字第411號、臺灣臺南地方檢察署110年度偵字第7444號
）聲請再審，本院裁定如下：
    主  文
再審之聲請駁回。
    理  由
一、聲請意旨略稱：我要聲請調取臺南市海佃路及同安路十字路
    口之監視器，及傳喚當天到場處理之2名第三分局員警，這
    些證據之前都沒有調查過。案發當天，我騎車載被害人去○○
    路與○○路十字路口，被害人就下車講電話，我要趕回去養虱
    目魚，就把螃蟹載到○○路000號被害人工作之地方，拿給她
    老闆娘，她老闆娘說不要，我把螃蟹拿回來，騎上機車，被
    害人就從000號衝過來，我從頭到尾都沒有看到被害人衝過
    來，監視器可以證明，被害人與她老闆娘是故意陷害我的，
    因為她們要向我借錢，我不借，所以才設計我，當天2名警
    員到現場後，看到被害人沒事，才叫我回去的，員警可以證
    明，被害人當天沒有受傷，手機也沒有毀壞，我請求重新審
    理等語。
二、按聲請再審，由判決之原審法院管轄，刑事訴訟法第426條
    第1項明文規定。聲請人前因被訴傷害及毀損等案件，經臺
    灣臺南地方法院110年度訴字第411號判決判處被告無罪，檢
    察官不服提起上訴，經本院為實體之審理後，以111年度上
    訴字第244號判決判處被告犯過失傷害罪，處拘役20日(得易
    科)，毀損部分不另為無罪之諭知，聲請人不服，就過失傷
    害罪部分提起上訴，經最高法院111年度台上字第4000號判
    決以其上訴所指，要非適法之第三審上訴理由，認為上訴不
    合法律上之程式，於111年9月28日判決駁回上訴確定。是依
    刑事訴訟法第426條第1項規定，本院為再審之管轄法院，合
    先說明。
三、又按有罪之判決確定後，因發現新事實或新證據，單獨或與
    先前之證據綜合判斷，足認受有罪判決之人應受無罪、免訴
    、免刑或輕於原判決所認罪名之判決者，為受判決人之利益
    ，得聲請再審；第1項第6款之新事實或新證據，指判決確定
    前已存在或成立而未及調查斟酌，及判決確定後始存在或成
    立之事實、證據，刑事訴訟法第420條第1項第6款、第3項定
    有明文。而所謂發現之新事實、新證據，雖不以該事證於事
    實審法院判決前已存在為限，縱於判決確定後始存在或成立
    之事實、證據，亦屬之。惟須該事證本身可單獨或結合先前
    已經存在卷內之各項證據資料，予以綜合判斷觀察，認為足
    以動搖原有罪之確定判決，而為受判決人無罪、免訴、免刑
    或輕於原判決所認罪名之判決者，始得聲請再審。否則，如
    業經確定判決調查斟酌，並予以評價者，或客觀上難令人產
    生合理懷疑而認足以動搖原確定判決所認定之事實者，即不
    得據以聲請再審。再者，聲請再審案件之事證，於判斷是否
    符合此要件，當以客觀存在之經驗法則、論理法則為審查，
    尚非任憑聲請人之主觀、片面之自我主張，即已完足。故聲
    請再審之理由，如僅係對原確定判決之認定事實再行爭辯，
    或對原確定判決採證認事職權之適法行使，任意指摘，或對
    法院依職權取捨證據持相異評價，而原審法院即使審酌上開
    證據，亦無法動搖原確定判決之結果者，亦不符合此條款所
    定提起再審之要件（最高法院107年度台抗字第1277號、110
    年度台抗字第12號裁定意旨參照）。　　　　　　
四、經查：
  ㈠本院111年度上訴字第244號確定判決係依憑證人即告訴人黃
    小囷指證，遭聲請人騎機車撞傷之證詞，佐以告訴人所提出
    之臺南市立安南醫院診斷證明書上載，告訴人經診斷受有左
    肘、前臂及手擦挫傷、左膝、小腿擦挫傷、頭部外傷等傷害
    ，暨參酌第一審勘驗事發地點騎樓監視器錄影畫面之結果，
    另聲請人亦自承其確有將機車騎入騎樓內，告訴人在該處跌
    倒等證據，而據以認定聲請人有過失傷害犯行；並說明聲請
    人逆向行駛於車道後，將機車騎進騎樓處，疏於注意導致撞
    擊告訴人，違反道路交通法規之注意義務，且客觀上並無不
    能注意之情形，自應負過失責任，因認聲請人所辯：其未撞
    倒告訴人，告訴人是假裝跌倒云云不足採信甚詳。其論斷說
    明俱有前揭證據資料可稽，且不違背證據法則及論理法則。
　㈡聲請人雖仍爭執未撞傷告訴人，並聲請調閱○○路與○○路口之
    監視器錄影光碟，然聲請人於本院111年度上訴字第244號案
    件審理中，亦曾聲請調閱過此一證據，並經本院審酌後，認
    無必要而予駁回，有上開判決書在卷為憑，聲請人就已聲請
    調查過之證據，重複又再聲請，此一證據核與刑事訴訟法第
    420條第1項第6款及第3項規定新證據之要件不合。另
　　聲請人雖聲請傳喚到場處理之2名員警，然縱使員警到場處
    理後，曾請聲請人先行離去，亦不代表告訴人未受傷，因聲
    請人所犯之過失傷害罪(或原起訴之傷害罪)，均屬告訴乃論
    之罪，實務上之運作，員警於到場為初步了解後，仍需待告
    訴人驗傷，檢具診斷證明書向檢、警提出告訴，始得繼續進
    行後續之偵查作為，在案發現場當然無法再有其他進一步之
    作為，因此，聲請人經警同意先行離去，與告訴人有無受傷
    ，二者間自無必然關係。聲請人提出此一證據，不論係單獨
    或與卷內其他證據綜合判斷，顯然不足以推翻原確定判決認
    定之事實，自與刑事訴訟法第420條第1項第6款規定新證據
    之要件不合。
　㈢綜上所述，本件聲請人並未提出合於再審聲請要件之新證據
    ，其聲請難認有理由，應予駁回。　
據上論斷，應依刑事訴訟法第434條第1項裁定如主文。
中　　華　　民　　國　　111 　年　　12　　月　　19　　日
                  刑事第六庭    審判長法　官  吳勇輝
                                      法　官  吳錦佳
                                      法　官  包梅真
以上正本證明與原本無異。
不得抗告。
　　　　　　　　　　　　　　　　　　　書記官  許雅華
中　　華　　民　　國　　111 　年　　12　　月　　19　　日